臺灣高等法院臺中分院刑事裁定　　　　　100年度抗字第865號
抗　告　人
即受刑人　　林富川
上列抗告人因聲請定其應執行刑案件，不服臺灣苗栗地方法院中
華民國100年8月31日裁定（100年度聲字第721號）提起抗告，本
院裁定如下：
    主  文
原裁定撤銷，發回臺灣苗栗地方法院。
    理  由
一、本件抗告意旨略以：本件抗告人即受刑人林富川因販賣毒品
    案件，經本院以九十九年度上訴字第二一０八號判決應執行
    有期徒刑十九年確定，該案之犯罪日期為民國九十八年九月
    三十日起至同年十月二十五日；又受刑人另因於九十八年十
    月九日販賣毒品海洛因一次，經臺灣苗栗地方法院以一百年
    度訴字第六六號判決判處有期徒刑十五年二月確定；上述案
    件，均為同段時間所犯，惟因審理時分為二案，嗣經檢察官
    聲請裁定應執行刑。受刑人觸犯毒品危害防制條例實屬不該
    ，並深感悔悟，坦然接受應有之處罰，然原裁定並未考量被
    告係同一時段所犯，即科以最重之三十年有期徒刑，有違公
    平原則及比例原則，為此，請求撤銷原裁定，另為適法之裁
    定等語。
二、按裁判確定前犯數罪者，合併處罰之，刑法第五十條定有明
    文。又依同法第五十三條，數罪併罰，有二裁判以上者，依
    第五十一條，定其應執行之刑。而刑法第五十一條第一項第
    五款，宣告多數有期徒刑者，於各刑中之最長期以上，各合
    併之刑期以下，定其刑期，但不得逾三十年。次按，刑事審
    判旨在實現刑罰權分配之正義，故事實審法院對於被告之量
    刑，應符合比例、平等及罪刑相當原則，使輕重得宜，罰當
    其罪；又法律上屬於自由裁量之事項，並非概無法律性之拘
    束，自由裁量係於法律一定之外部性界限內（以定執行刑言
    ，即不得違反刑法第五十一條之規定）使法官具體選擇以為
    適當之處理；因此在裁量時，必須符合所適用之法規之目的
    ；更進一步言，須受法律秩序之理念所指導，此亦即所謂之
    自由裁量之內部性界限；關於定應執行之刑，既屬自由裁量
    之範圍，其應受此項內部性界限之拘束，要屬當然。
三、經查，本件受刑人林富川先後犯如原審裁定附表所示之違反
    毒品危害防制條例等共十七罪，經本院及臺灣苗栗地方法院
    分別判處如原審裁定附表所示之刑，均經確定在案等事實，
    有各該刑事判決書及臺灣高等法院被告前案紀錄表附卷可稽
    。又原裁定就抗告人前揭所犯各罪，定其應執行刑為有期徒
    刑三十年，係在各刑中之最長期（有期徒刑十六年）以上，
    各刑合併之刑期（有期徒刑一百五十五年一月）以下，核未
    逾越法律規定之範圍，符合前述之外部性界限。且受刑人所
    犯如原審裁定附表編號一至七所示各罪，前經本院以九十九
    年度上訴字第二一八０號判決定其應執行刑為有期徒刑十九
    年，則原審裁定就其附表編號一至八所示共十七罪，合併定
    其應執行刑為有期徒刑三十年，固與前述內部性界限無違。
    另從受刑人所犯販賣第一、二級毒品各罪，非屬偶發性犯罪
    ，就其對社會之危害性而言，本應予以較高之非難評價。然
    觀受刑人所犯如原審裁定附表編號八所示之罪，犯罪時間為
    九十八年十月九日，與附表編號一至七所示各罪，顯均屬同
    期間內所為，僅因檢察官割裂起訴，始而分別審判，於受刑
    人之權益已有影響。況審酌受刑人所犯如原審裁定附表編號
    八所示之販賣第一級毒品罪，販賣所得為新臺幣一千元，其
    應予非難之評價，與原審裁定附表編號三所示三次之販賣第
    一級毒品罪並無分軒輊，然原審裁定附表編號三所示三次之
    販賣第一級毒品罪，與原審裁定附表編號一、二之二次非難
    性較高之販賣第一級毒品罪，連同其餘十一次販賣第二級毒
    品罪（即原審裁定附表編號四至七），經本院審理後，合併
    定應執行刑為有期徒刑十九年，原審裁定未就受刑人整體犯
    罪行為觀察，即定其應執行刑為有期徒刑三十年，自與刑罰
    之公平性有違。兼以，原審法院於審理原審附表編號八所示
    之案件時，特別於判決理由中敘述該案與原審裁定附表編號
    一至七所示各罪爾後於定應執行刑時「允宜整體考量被告於
    同一期間內之數件販毒犯行，裁定適當之應執行刑，避免因
    本件與其他案件於程序上之割裂起訴、審判，而影響被告權
    益及司法公平性之實現」，原審於裁定時，未詳予參酌上開
    判決內容，亦有未洽。是以原裁定既有上開可議之處，其裁
    定即屬不能維持，應由本院予以撤銷，發回臺灣苗栗地方法
    院，期能更為翔實處理，以符法制，並維受刑人之權益。
四、據上論結，應依刑事訴訟法第四百十三條，裁定如主文。
中    華    民    國   100    年    10    月    19    日
            刑事第七庭    審判長法  官  林  榮  龍
                                法  官  李  秋  娟
                                法  官  王  義  閔
上列正本證明與原本無異。
如不服本裁定，得於裁定送達後五日內向本院提出抗告狀(須附繕本)。
                                書記官  王  麗  珍
中    華    民    國   100    年    10    月    19    日